臺灣高等法院刑事裁定
111年度聲字第2458號
聲明異議人  
即受 刑 人  蔡宗倫



上列聲明異議人因定應執行刑案件，對於檢察官執行指揮，聲明
異議，本院裁定如下：
    主  文
聲明異議駁回。 
    理  由
一、聲明異議意旨略以：聲明異議人不服檢察官聲請之本院109
    年度聲字第1482號確定裁定附表編號1至24之罪定應執行刑2
    1年6月及臺灣臺北地方法院107年度聲字第121號確定裁定附
    表編號1至10之罪定應執行刑18年2月，以上二確定裁定共34
    罪合併定應執行刑39年8月，涉有違反刑法第50條、第53條
    、第51條第5款上限30年規定；刑事訴訟法第370條不利益變
    更禁止原則、第378條後段判決適用法律不當之違背法令。
    又聲明異議人係因罹患大腸癌，致身心痛苦而染上毒品惡習
    ，自民國105年4月28日羈押至今後悔不已，懇請法外施仁，
    撤銷原二確定裁定，更定較輕刑期裁定云云。
二、按受刑人或其法定代理人或配偶以檢察官執行之指揮為不當
    者，得向諭知該裁判之法院聲明異議；法院應就異議之聲明
    裁定之，刑事訴訟法第484條、第486條分別定有明文。執行
    機關對於審判機關所為之裁判，並無審查內容之權，故裁判
    是否違法，並非執行機關所得過問，是聲明異議之對象，應
    係檢察官之執行指揮行為，而非檢察官據以指揮執行之裁判
    ，故所稱「檢察官執行之指揮不當」，係指檢察官有積極執
    行指揮之違法及其執行方法有不當等情形而言；檢察官如依
    確定判決、裁定指揮執行，即無執行之指揮違法或其執行方
    法不當之可言，是倘受刑人並非針對檢察官執行之指揮認有
    不當，其所為聲明異議於程序上已難謂適法，法院自應以裁
    定駁回其異議。
三、經查：
  ㈠聲明異議人即受刑人蔡宗倫前因違反毒品危害防制條例等案
    件，經法院判決確定，經臺灣臺北地方法院以107年度聲字
    第121號裁定定應執行有期徒刑18年2月確定；復經本院以10
    9年度聲字第1482號裁定定應執行有期徒刑21年6月，其不服
    提起抗告後，再經最高法院以109年度台抗字第798號裁定駁
    回確定在案，嗣分別由臺灣士林地方檢察署檢察官以107年
    執更助丁字第70號之1、109年執更丁字第1045號執行指揮書
    予以執行等情，有上開裁定、本院被告前案紀錄表及執行指
    揮書在卷可按（見本院卷第13-30、71-74、81-82、87-93、
    99-100頁）。
  ㈡觀諸本件聲明異議意旨，係為撤銷原定應執行確定裁定，請
    求更為較輕應執行刑云云，並非具體指摘檢察官有何積極執
    行指揮之違法或其執行方法之不當，且上開案件業已確定，
    具實質之確定力，非經非常上訴或其他適法程序予以撤銷或
    變更，不得再行爭執，則檢察官據以指揮受刑人所應執行之
    有期徒刑，自無違誤。又聲明異議人雖罹患疾病，然查所附
    診斷證明書醫囑亦稱其因病情穩定，出院後安排門診追蹤治
    療（見本院卷第11頁），其未提出任何關於自身現罹疾病，
    恐因執行而不能保其生命之證據資料，亦未提出關於刑事訴
    訟法第467條所定之法定停止執行事由之佐證，從而檢察官
    依本案確定裁定之內容為指揮執行，經核並無任何違法或執
    行方法不當之處。本件聲明異議顯與刑事訴訟法第484條之
    要件不符，應予駁回。
四、據上論斷，應依刑事訴訟法第486條，裁定如主文。
中　　華　　民　　國　 111　　年　   8 　 月　　11  　日
                  刑事第二十三庭審判長法　官  許永煌
                                      法　官  雷淑雯
                                      法　官  吳定亞
以上正本證明與原本無異。
如不服本裁定，應於收受送達後五日內向本院提出抗告狀。
                                      書記官  郭侑靜
中　　華　　民　　國　　111 　年　　8 　　月　　11　　日